臺灣高雄地方法院刑事判決　　　　　　　　　　　　九十一年度易字第四二九七號
　　公　訴　人　臺灣高雄地方法院檢察署檢察官
　　被　　　告　乙○○原名邱.
　　被　　　告　甲○○
右列被告因違反電子遊戲場業管理條例案件，經檢察官聲請以簡易判決處刑（九十一
年度偵字第七三五號），本院高雄簡易庭認為不宜以簡易判決處刑（九十一年雄簡字
第一九二號），移由本院刑事庭改依通常程序審理，本院判決如左：
    主  文
乙○○共同違反未依電子遊戲場業管理條例規定辦理營利事業登記者，不得經營電子
遊戲場業之規定，處拘役肆拾日，如易科罰金以參佰元折算壹日，緩刑貳年。扣案之
電子遊戲機大舞台貳台（含ＩＣ板貳塊）、滿貫大亨壹台（含ＩＣ板壹塊）、超世紀
賓果壹台（含ＩＣ板壹塊）均沒收。
甲○○免訴。
    事  實
一、緣甲○○明知經營電子遊戲場業，須依電子遊戲場業管理條例相關規定辦理營利
    事業登記，竟未向主管機關高雄市政府辦理營利事業登記，與其所僱用之店員乙
    ○○（月薪新台幣一萬七千元）共同基於經營電子遊戲場及賭博之犯意聯絡，自
    九十年十月底某日起，在高雄市○○區○○路三七號一樓（檢察官聲請簡易判決
    處刑書誤載為三七一號）好友便利商店之公眾得出入之場所，擺設會產生聲光影
    像、圖案、動作之電子遊戲機四台（包括大舞台二台、滿貫大亨一台、超世紀賓
    果一台（均含ＩＣ板）），並以前開電子遊戲機四台充作電動賭博機具，連續多
    次與不特定之賭客賭博財物。其賭博方式係由賭客每次以新台幣（下同）十元硬
    幣投入該電動賭博機具內，與該電動賭博機具比輸贏，輸則減少分數，贏則增加
    分數，賭客若贏得分數，則可向乙○○洗分並兌換現金，否則該十元硬幣即落入
    機匣內歸甲○○所有。嗣於九十年十二月二日二十三時十五分許，為警當場查獲
    ，並扣得前揭電子遊戲機四台（含ＩＣ板四塊）。
二、案經高雄市政府警察局苓雅分局移送臺灣高雄地方法院檢察署檢察官聲請簡易判
    決處刑，經本院改依通常程序審理。
    理  由
甲、被告乙○○有罪部分：
一、訊據被告乙○○對右揭事實迭於警訊、偵查及本院審理中均坦承不諱，核與移送
    機關函敘情節及證人即共同被告甲○○證述之情節相符，此外復有電子遊戲機大
    舞台二台（含ＩＣ板二塊）、滿貫大亨一台（含ＩＣ板一塊）、超世紀賓果一台
    （含ＩＣ板一塊）扣案，及高雄市政府警察局苓雅分局臨檢紀錄表、搜索扣押筆
    錄、扣押物品目錄表各一紙、切結保管書三紙、營利事業登記證二紙、照片七張
    附卷可資佐證。被告之自白經查既與事實相符，自得採為論科之依據，事證明確
    ，其犯行堪以認定。
二、按電子遊戲場業管理條例第十一條第一項規定，電子遊戲場業於申請營利事業登
    記時，除應依相關法令辦理外，應向直轄巿、縣（巿）主管機關申請核發營利事
    業登記證及營業級別證，並辦理下列事項之登記：一營業級別、二機具類別、三
    營業場所管理人、四營業場所之地址。故設置以電腦方式操縱，產生或顯示聲光
    影像、圖案、動作之電子遊戲機，供不特定人為益智或娛樂類遊戲之營利事業（
    同條例第三條、第四條參照），應依前開規定辦理營利事業登記，未依該條例辦
    理營利事業登記者，依同條例第十五條之規定，即不得經營電子場業。又按電子
    遊戲場業管理條例第十五條雖僅規定：「未依本條例規定辦理營利事業登記者，
    不得經營電子遊戲場業」，惟對照同條例第十六條「非電子遊戲場業之其他營利
    事業，不得就其營業場所，供『他人』設置電子遊戲機營業」之規定，顯見具有
    較高違法性之「非電子遊戲場業之其他營利事業，未經許可『自行』設置電子遊
    戲機營業」，亦應不在容許之列，而同受該條例第十五條規範。是以不論非電子
    遊戲場業之其他營利事業之規模大小，或是否以擺設電子遊戲機供不特人打玩為
    其主要營業項目，均非所問，此觀該條例第十五條規定之立法意旨係「為健全電
    子遊戲場之營業秩序」自明。因而，任何人未依該條例規定辦理電子遊戲場業之
    營利事業登記者，除不得經營電子遊戲場業外，亦不得在騎樓、走道、寺廟、補
    習班等場所，自行設置電子遊戲機營業，此不啻為電子遊戲場業管理條例第十五
    條之規定所欲揭櫫之真正意旨，經濟部八十九年三月七日經（八九）商字第八九
    ○○五五二一號函亦同此認定。又電子遊戲場業管理條例第四條第二項規定該條
    例所指電子遊戲機不得有賭博或妨害風化之設計及裝置，考其立法意旨，係為將
    電子遊戲場業納入行政機關之有效管理，係為維護社會安寧及善良風俗，臻至保
    障公共安全及國民身心健康所為之「誡命規定」，苟有違反該條之禁止規定，則
    應依刑法賭博或妨害風化罪章相關刑責予以追訴處罰，並非謂電子遊戲機如有賭
    博或妨害風化之設計或裝置者，即無該條例之適用，否則於立法技術上該條例第
    四條第一項但書即應規定「但．．．及有賭博或妨害風化之設計或裝置者，不包
    括在內。」，是電子遊戲機如有賭博或妨害風化之設計或裝置者，仍有該條例之
    適用，當甚明確。
三、被告乙○○未經辦理營利事業登記，即擺設電子遊戲機具，供不特定顧客投幣把
    玩而經營電子遊戲場業，核此部分所為，係違反電子遊戲場業管理條例第十五條
    之未經辦理營利事業登記而擅自經營電子遊戲場業之規定，應依同法第二十二條
    之規定論處；又被告乙○○利用所擺設之電子遊戲機具作為電動賭博機具，與不
    特定之賭客賭博財物，核此部分所為，則係觸犯刑法第二百六十六條第一項前段
    之在公眾得出入之場所賭博財物罪。被告乙○○上開犯行，與共同被告甲○○間
    ，有犯意聯絡及行為分擔，均為共同正犯。被告乙○○未經辦理營利事業登記於
    前址內經營電子遊戲場之行為，係基於同一之經營電子遊戲場為業務之犯意，而
    反覆所為者，係為實質上一罪；又其先後多次賭博犯行，時間緊接，所犯為構成
    要件相同之罪，顯係基於概括犯意而為之，應依連續犯規定論以一罪，並加重其
    刑。復按刑法第五十五條所謂之牽連犯，係指二個以上之行為有方法與結果之關
    係者而言，亦即必須以犯一罪之方法行為犯他罪，或以犯一罪之結果行為犯他罪
    ，即足當之。被告乙○○以違反電子遊戲場業管理條例第十五條規定之方法，用
    以犯連續賭博罪，其所犯電子遊戲場業管理條例第二十二條之罪與刑法第二百六
    十六條第一項前段之罪間有方法結果之牽連關係，應從一重之電子遊戲場業管理
    條例第二十二條之罪處斷（最高法院九十年度台非字第二七六號判決意旨參照）
    。審酌被告乙○○未經辦理營利事業登記，即在便利商店內擺放電子遊戲機，並
    以前開電子遊戲機充作為電動賭博機具，而與不特定之賭客賭博財物，敗壞社會
    善良風氣，惟其僅係一時貪念，而受僱他人共同經營，且所擺設之機具僅四台，
    經營之時間非長，所生之危害非鉅，及其犯後坦承犯行、深表悔意、態度良好等
    一切情狀，爰酌情量處如主文所示之刑，並諭知易科罰金之折算標準。又被告素
    行良好，未曾受有期徒刑以上刑之宣告，此業據被告供明並有台灣高雄地方法院
    檢察署刑案資料查註紀錄表及台灣高等法院被告全國前案紀錄表各一份附卷可按
    ，其經此偵審程序，應知所警惕，諒無再犯之虞，本院因認對其所處之刑以暫不
    執行為適當，爰併予宣告緩刑二年，以勵自新。扣案之電子遊戲機大舞台二台（
    含ＩＣ板二塊）、滿貫大亨一台（含ＩＣ板一塊）、超世紀賓果一台（含ＩＣ板
    一塊），係當場賭博之器具，應依刑法第二百六十六條第二項之規定宣告沒收。
乙、被告甲○○免訴部分：
一、檢察官聲請簡易判決處刑書意旨略以：被告甲○○、乙○○基於概括之犯意聯絡
    ，明知未依規定辦理營業事業登記，自九十年十月底，在高雄市○○區○○路三
    七號一樓（檢察官聲請簡易判決處刑書誤載為三七一號）好友便利商店之公眾得
    出入之場所，設置電動賭博機四台，連續與不特定人賭博財物，嗣於九十年十二
    月二日二十三時十五分許，為警當場查獲，並扣得電動賭博機四台，因認被告甲
    ○○涉犯刑法第二百六十六條第一項前段及電子遊戲場業管理條例第十五條、第
    二十二條罪嫌。
二、按案件曾經判決確者，應諭知免訴之判決，並得不經言詞辯論而為之，刑事訴訟
    第三百零二條第一款及第三百零七條分別定有明文。又訴訟上所謂一事不再理之
    原則，關於實質上一罪或裁判上一罪，亦均有其適用；連續犯及牽連犯均係裁判
    上一罪，其一部分犯罪事實曾經判決確定者，其效力當然及於全部，故復將其他
    部分重行起訴或自訴者，亦應諭知免訴之判決；此有最高法院六十年台非字第七
    七號、四十九年台非字第二Ｏ號判例意旨可資參照。
三、經查，被告未向主管機關高雄縣政府及高雄市政府辦理營利事業登記，而於九十
    年十月一日起至九十年十月十三日止，在高雄縣鳳山市○○路二七號順昌超商內
    擺設電子遊戲機十台，又於九十年十月初某日起至九十年十一月二十八日止，在
    高雄市○○區○○路三七號好友超商（好友便利商店）內擺設電子遊戲機五台，
    涉犯電子遊戲場業管理條例第十五條、第二十二條罪嫌，經臺灣高雄地方法院檢
    察署檢察官聲請以簡易判決處刑（九十年度偵字第二一四六四號），及移送併案
    審理（九十年偵字第二二七七一號），業經本院於九十一年六月二十八日以九十
    一年度易字第三五八號判決判處拘役五十九日，如易科罰金以三百元折算一日確
    定，有本院前開判決書及臺灣高雄地方法院檢察署刑案資料查註記錄表、臺灣高
    等法院被告全國前案記錄表各一份在卷可稽。本件檢察官聲請簡易判決意旨認被
    告未向主管機關高雄市政府辦理營利事業登記，基於概括之犯意，自九十年十月
    底起至九十年十二月二日止，在高雄市○○區○○路三七號好友便利商店之公眾
    得出入之場所，設置電動賭博機四台，連續與不特定人賭博財物，所涉犯刑法第
    二百六十六條第一項前段及電子遊戲場業管理條例第十五條、第二十二條（檢察
    官認二罪間有方法結果之牽連關係，應從一重之電子遊戲場業管理條例第十五條
    、第二十二條處斷）之罪嫌，與上開業經確定之本院九十一年度易字第三五八號
    判決中被告所涉違反電子遊戲場業管理條例第十五條、第二十二條之犯行，時間
    緊接，犯罪構成要件相同，顯係基於概括犯意，而犯同一之罪名，自屬連續犯，
    為裁判上一罪，且被告本案違反電子遊戲場業管理條例第十五條、第二十二條之
    犯行，係發生於上述確定之本院九十一年度易字第三五八號判決宣示日即九十一
    年六月二十八日之前，依最高法院三十二年上字第二五七八號判例及八十二年五
    月十一日第四次刑庭會議決議意旨，為該確定判決之既判力效力所及，揆諸前開
    說明，此部分自應諭知免訴之判決，並不經言詞辯論而為之。
據上論斷，應依刑事訴訟法第二百九十九條第一項前段、第三百零二條第一款、第三
百零七條，電子遊戲場業管理條例第十五條、第二十二條，刑法第十一條前段、第二
十八條、第二百六十六條第一項前段、第二項、第五十五條、第四十一條第一項前段
、第七十四款第一款，罰金罰鍰提高標準條例第一條前段、第二條，判決如主文。
本案經檢察官蔡麗宜到庭執行職務。
中      華      民      國    九十一    年    十  二    月    三十一    日
                                  臺灣高雄地方法院刑事第三庭
                                      法  官  孫  啟  強
右正本與原本無異。
如不服本判決，應於判決送達後十日內，向本院提出上訴狀。
                                      書記官  盧  雅  婷
中      華      民      國    九十一    年    十  二    月    三十一    日
附錄本案判決論罪科刑法條全文：
電子遊戲場業管理條例第十五條：
未依本條例規定辦理營利事業登記者，不得經營電子遊戲場業。
電子遊戲場業管理條例第二十二條：
違反第十五條規定者，處行為人一年以下有期徒刑、拘役或科或併科新臺幣五十萬元
以上二百五十萬元以下罰金。
刑法第二百六十六條：
在公共場所或公眾得出入之場所賭博財物者，處一千元以下罰金。但以供人暫時娛樂
之物為賭博者，不在此限。
當場賭博之器具與在賭檯或兌換籌碼處之財物，不問屬於犯人與否，沒收之。
